【裁判字號】    95,聲再,11
【裁判日期】    950214
【裁判案由】    傷害聲請再審
【裁判全文】
臺灣高等法院臺中分院刑事裁定          95年度聲再字第11號
再審聲請人  臺灣高等法院臺中分院檢察署檢察官
受 判 決人  甲○○
上列聲請人因被告傷害聲請再審案件，對於本院九十四年度上易
字第九九號中華民國九十四年三月二十二日確定判決（臺灣臺中
地方法院九十三年度易字第一九七六號）聲請再審，本院裁定如
下：
    主  文
再審之聲請駁回。
    理  由
一、聲請再審意旨略以：按無罪判決確定後，發現確實之新證據
    ，足認受無罪判決之人應受有罪判決者，得聲請再審，刑事
    訴訟法第四百二十二條第二款定有明文。又所謂發現確實之
    新證據，係指判決當時已經存在而發現在後或審判時未經住
    意之證據，且能證明原確定判決所認定之事實為錯誤者而言
    。原確定判決以本案之證人陳豪毅於原審雖證稱「伊於92年
    10月8日晚上在台中市政府在龍聖宮所召開設置轉運站區徵
    收意願調查說明會有到場：：：，我當時站在一邊，大約一
    、二公尺遠，我看他們要發生爭執時，我就上前勸阻，但是
    對方拿起椅子打人，當時有一大堆人聯合起來，一起衝過來
    ，將廖明秋推過去，廖明秋就後退，當時被告亦有參與毆打
    ，：：：他有拿椅子自後面打告訴人，之後再有四、五個人
    打告訴人，告訴人先是前面與人推擠，後來一票人擠過來，
    告訴人倒地就被打，告訴人當時被打在地上而沒人阻止，：
    ：：」等語；另證人陳叔漳在原審證稱「我原不認識被告甲
    ○○的名字，只知道他的人。我與被告是同村的人，92年10
    月8日說明會，當時被告有說告訴人的父親廖天選有拿到好
    處，告訴人就過去與被告理論，叫他不要亂講，大家發生爭
    執，雙方就打起來。當時被告先拿椅子打告訴人，後來就有
    一堆人上去打告訴人。當時會場中間有隔一個走道，後來告
    訴人與被告雙方愈說愈大聲，被告就拿起椅子自後面打告訴
    人，當時人很多，當場也有錄影，警方亦在場。當時被告先
    拿椅子打告訴人，後來就有一堆人上去打告訴人。告訴人倒
    地之後，大約還有七、八個人亂成一團在亂打，當時也沒法
    拿椅子打人，應該還有四、五個人打告訴人，其他的人是反
    擊或是解圍的」等語，核與告訴人於偵、審中所指稱當時張
    獻豐在現場亂發言，說我父親廖天選擔任重劃委員時收到很
    多好處，我當場很氣憤，我去找他理論，當時前面四、五個
    人打我一個，我一直退，被告繞到後面拿椅子打我，他用鐵
    椅打我一下，打到我的後頸部」等情，就與證人陳豪毅、陳
    叔漳所供，當時被告甲○○拿椅子繞到後面拿椅子毆打告訴
    人廖明秋之先，未有四、五人在打告訴人廖明秋之重要情節
    ，與告訴人廖明秋所指顯有出入，並認此部分所供之重要關
    鍵內容不符，自影響證人陳豪毅、陳叔漳證言之可信性。何
    況證人陳豪毅等人與被告甲○○之立場又恰好相反，不無易
    受告訴人廖明秋之影響，彼等所供本件被告甲○○有否毆打
    告訴人之重要關鍵內容既為不符，自嚴重影響供證之憑信性
    ，尚不能僅以證人陳叔漳等人一句「被告持鐵椅由後毆擊告
    訴人」云云，即採為佐證告訴人之指訴被告甲○○有毆打告
    訴人之事證云云。惟按原確定判決所謂之證人陳叔漳、陳豪
    毅等人所陳情節，與告訴人於偵、審中所述之重要關鍵情節
    顯有出入未合一節，經查：證人陳豪毅於原審之證詞係就事
    發當時之混亂狀況所為之描述，其中多有重複之處，本難區
    分時間之先後，惟就「當時有一大堆人聯合起來，一起衝過
    來，將廖明秋推過去，廖明秋就後退，當時被告亦有參與毆
    打，：：：他有拿椅子自後面打告訴人，之後再有四、五個
    人打告訴人，告訴人先是前面與人推擠，後來一票人擠過來
    ，告訴人倒地就被打」等情，及證人陳叔漳所證述之「告訴
    人就過去與被告理論，叫他不要亂講，大家發生爭執，雙方
    就打起來。當時被告先拿椅子打告訴人，後來就有一堆人上
    去打告訴人」之情況，均明確指出事發當時，雙方先有爭執
    ，被告一方一起衝過來，將告訴人廖明秋推過去，廖明秋就
    後退，此時被告才拿椅子自後面打告訴人；此與告訴人廖明
    秋所稱之「我去找他理論，當時前面四、五個人打我一個，
    我一直退，被告繞到後面拿椅子打我」情節並無不合，乃原
    確定判決竟認「證人陳豪毅、陳叔漳所供，當時被告甲○○
    拿椅子繞到後面拿椅子毆打告訴人廖明秋之先，未有四、五
    人在打告訴人廖明秋」，明顯未詳予勾稽並審酌證人陳豪毅
    、陳叔漳2人所述之告訴人遭被告以椅子自後毆打之前，雙
    方已有爭執及告訴人先遭人推擠退後之證詞，即遽然認定「
    被告甲○○拿椅子繞到後面拿椅子毆打告訴人廖明秋之先，
    未有四、五人在打告訴人」，又未具體說明該認定之依據為
    何，即屬審判時有未經注意之證據，且該證人之證言確能證
    明原確定判決所認定之事實為錯誤。況告訴人與被告爭執之
    初，原為面對面之情形，於遭人推擠退後，始遭被告繞到後
    面拿椅子毆打，此重要情節亦分別據告訴人及證人指證明確
    ，且所述亦復相同，原確定判決就此部分之證人所述與告訴
    人指訴，何以不採，未據說明，應認亦有審判時有未經注意
    之證據，且該證據確能證明原確定判決所認定之事實為錯誤
    之情形。爰為受判決人之不利益聲請再審等語。
二、按「聲請再審，應以再審書狀敘述理由，附具原判決之繕本
    及證據，提出於管轄法院為之。」刑事訴訟法第429條定有
    明文。此之所謂原判決之繕本，自指完整之判決繕本，當無
    疑義。查本院94年度上易字第99號被告甲○○傷害案，其判
    決理由一明載「本案經本院審理結果，認被告甲○○被訴傷
    害犯行係屬不能證明，其證據及理由，業據第一審判決書理
    由欄記載甚詳，爰引用之（如附件）」。足見本院該案判決
    引用第一審判決之證據及理由，並以之為附件甚明。查本件
    檢察官再審聲請書附具之原判決繕本，並無原判決之附件即
    第一審判決書，其聲請再審之程序尚有未合，應予駁回。
三、據上論斷，應依刑事訴訟法第433條裁定如主文。
中    華    民    國    95    年    2    月    14     日
            刑事第六庭  審判長法  官  李  文  雄
                              法  官  劉  連  星
                              法  官  邱  顯  祥
上列正本證明與原本無異。
不得抗告。
                              書記官  柯  孟  仱
中    華    民    國    95    年    2   月    15      日
                                                      Ａ


司法院資訊處製作；財團法人民間司法改革基金會備份。
